臺灣桃園地方法院刑事判決　　　　　　96年度交簡上字第47號
上　訴　人　臺灣桃園地方法院檢察署檢察官
被　　　告　乙○○
　　　　　　　　　　國民
選任辯護人　李富湧律師
上列被告因業務過失傷害案件，檢察官不服本院於中華民國95年
12 月22 日以95年度壢交簡第1992號所為之第一審判決（聲請簡
易判決處刑案號：95年度偵字第12286 號），提起上訴，本院管
轄之第二審地方法院合議庭判決如下：
    主  文
上訴駁回。
乙○○緩刑貳年。
    事實及理由
一、本件經本院管轄第二審之合議庭審理結果，認原審以上訴人
    即被告乙○○犯刑法第284 條第2 項前段之業務過失傷害罪
    ，判處拘役59日，並准以300 元折算1 日易科罰金，經核其
    認事、用法及量刑均無不當，應予維持，並引用第一審判決
    書記載之事實、證據及理由（如附件原審判決書及聲請簡易
    判決處刑書），並補充理由如四。
二、上訴意旨略以：告訴人甲○○以被告乙○○自肇事後均無悔
    意，且未與之和解，原判決僅判處被告拘役59日，量刑顯然
    失當，請求上訴，經核尚非顯無理由，爰依法上訴等語。
三、被告辯稱：於行車前對於車輛方向盤、煞車、輪胎、燈光、
    雨刮、喇叭、後視鏡及依規定裝設之行車記錄等車輛設備均
    有詳細檢查確實有效。況被告於同日上午約6 時許自雲林縣
    麥寮出發，至同日上午約9 時25分許行經肇事路段，已行車
    約3 小時又30分始發生煞車失靈情形，又該處並無可閃躲之
    處，已盡力避免危害之發生，應無聲請簡易判決處刑意旨所
    謂之於出發前未檢查煞車即冒然上路情形。且被告已與告訴
    人和解，有和解書可證，請予被告緩刑等語。
四、經查，被告於95年8 月29日偵訊中供稱：因為公司地點離伊
    住處很遠，故係伊先在公司換好行車紀錄器後再將該車開回
    家，然後在上班時間開車去麥寮載貨，再把貨送到桃園。公
    司規定每開一趟車都要更換一次行車紀錄器。只是本次比較
    特別，中間隔了一個星期日，所以沒有更換行車紀錄器。伊
    每次行車前均有檢查也有紀錄，並把紀錄交給廠長，但都是
    伊自己紀錄，沒有人在旁邊看等語。惟本案行車紀錄器係於
    95年4 月15日更換之事實，有該行車紀錄器在卷可稽，如被
    告上開所供均先在公司換好行車紀錄器後再駕車返回住處，
    則於95年4 月15日週六在公司換好行車紀錄器後，於周一自
    住處直接開車出發至麥寮，亦不過與平日相同，何以稱本次
    較為特別所以沒有更換行車紀錄器？且行車紀錄器依規定係
    於行車前裝設，被告顯無須先在公司裝設後再駕肇事車輛返
    家之必要。另被告既辯稱行車前均有為檢查且有紀錄，則於
    檢查時同時更換行車紀錄器當無任何困難，又何須先在公司
    更換再回住處，不但與法律規定不符，亦與常理有違。又被
    告並未提出當日車輛檢查紀錄以供本院審酌，亦難認被告於
    本案行車前已確實就各項應檢查之項目逐一檢查。再者，被
    告於95年6 月21日偵訊中供稱：在翻車前的3 、4 百公尺處
    曾經停等過綠燈，但當時車子就已經煞不住了等語，顯然被
    告在等紅綠燈前即已知車輛之煞車有故障，且其早於警詢中
    即已供稱：知道過紅綠燈後係一下坡路段且有1 個轉彎，如
    果可以轉的過去時就可以安全停下來，伊即試著降低車速來
    煞車，可是沒能減低速度而翻車等語，則被告在等紅綠燈時
    即應採取必要措施，或在原地停止於車後適當距離豎立警告
    標示等待救援；或將車輛緩緩停靠路邊自行檢修，顯不應再
    冒然前行。詎其竟仍欲以降檔方式而行下坡路段終至無法降
    檔而致肇事，其判斷及操作上當有過失。本案經送鑑定認：
    「乙○○ (即被告)駕 駛營業全聯結車自行操控失當為肇事
    主因。甲○○ (即告訴人)無 肇事因素。」，有臺灣省桃園
    縣區車輛行車事故鑑定委員會95年9 月28日桃縣行字第0955
    202876號函及所附之鑑定意見書在卷可參，亦認被告確有過
    失，與本院前上判斷相符。至被告於本院審理時翻異前詞辯
    稱：在紅綠燈前沒有停下來等語 (見本院96年4 月23日審理
    筆錄第6 頁)， 顯不足採信，被告犯行堪以認定。
五、本院審酌被告前未曾受有期徒刑以上刑之宣告，有臺灣高等
    法院被告前案紀錄表1 份在卷可考，其因一時疏於注意，致
    罹刑典，經此教訓，當知所警惕。且其於第一審判決後已與
    告訴人達成和解，告訴人亦同意給予被告緩刑，業據告訴人
    於本院審理時指陳無訛，並有和解筆錄1 份附卷可憑，足見
    被告確有悔改之誠意，應無再犯之虞，故本院認原審宣告之
    刑以暫不執行為適當，爰依刑法第74條第1 項第1 款之規定
    ，予以宣告緩刑2 年，以啟自新。
據上論斷，應依刑事訴訟法第455 條之1 第3 項、第368 條、第
373條，刑法第74條第1項第1款，判決如主文。
案經檢察官丁俊成到庭執行職務。
中　　華　　民　　國　　96　　年　　5 　　月　　 7　　日
　　  　　　　　　　交通法庭審判長  法  官  林  孟  宜
                                    法  官  林  哲  賢
                                    法  官  崔  秉  君
以上正本證明與原本無異。
不得上訴。
      　　　　　　　　　　　　　　　書記官　劉  霜  潔
中　　華　　民　　國　　96　　年　　5 　　月　　 7　　日
